臺灣桃園地方法院刑事判決　　　　　　　　　　　　　九十一年度訴字第七三九號
　　公　訴　人　臺灣桃園地方法院檢察署檢察官
　　被　　　告　乙○○
右列被告因毒品危害防制條例案件，經檢察官提起公訴 (九十年度偵緝字第五0四
號)本院判決如左：
    主  文
乙○○施用第一級毒品，累犯，處有期徒刑七月，扣案之第一級毒品海洛因壹小包 (
淨重零點柒捌公克)沒收銷燬之。又持有第一級毒品，累犯，處有期徒刑參月，扣案
之第一級毒品海洛因壹小包 (淨重零點零參公克)沒收銷燬之。應執行有期徒刑捌月
，扣案之第一級毒品貳小包 (合計淨重為零點捌壹公克)沒收銷燬之。
被訴持有第二級毒品部分無罪。
    事  實
一、乙○○曾犯過失傷害罪名，經本院判處有期徒刑五月，如易科罰金以參佰元折算
    壹日，於八十八年八月七日入監執行，指揮書執畢日期為八十八年十二月二十三
    日，猶不知警愓，其前因施用毒品案件，經送強制戒治期，由台灣桃園地方法院
    檢察署檢察官於八十九年八月二十一日以八十九年度戒偵字第四二四號不起訴處
    分確定，於五年內復基於施用第一級毒品之犯意，於九十年一月六、七日間，在
    桃園縣桃園市○○路三二二號六樓居處，施用毒品海洛因一次。嗣於同年月八日
    十七時許，在上址為警查獲，並扣得其所有供施用之毒品海洛因一小包 (淨重0
    ．七八公克)；復另行起意，於九十年一月十四日二十二時許，在桃園縣桃園市
    ○○路九九二號前，為警查獲其持有第一級毒品海洛因一小包 (淨重0．0三公克
    ) 。
二、案經桃園縣警察局八德分局報請及台北市政府警察局北投分局移送台灣桃園地方
    法院檢察署檢察官偵查起訴。
    理  由
甲、有罪部分：
一、訊據被告乙○○坦承右揭事實不諱，並有先後查獲之粉末二小包扣案可稽。先後
    扣案之粉末經送檢驗結果，均為第一級毒品海洛因，重量分別為淨重0．七八公
    克 (包裝重0．二二公克)、0．0三公克 (包裝重0．二二公克)，有法務部調查局
    鑑定通知書二紙在卷可稽。又被告於九十年一月八日為警查獲時，經採取被告尿
    水送請桃園縣衛生局檢驗結果，發現有嗎啡之陽性反應，亦有該局尿液檢定書乙
    件附卷可稽，其於九十年一月十四日為警查獲時所採尿液經送檢驗結果，則呈安
    非他命及嗎啡陰性反應，亦有台北市立療養院煙毒尿液檢驗報告書乙紙在卷可憑
    。足認被告之自白與事實相符。本件事證明確，其犯行堪予認定。
二、核被告所為，施用海洛因部分，係犯毒品危害防制條例第十條第一項之罪名；其
    施用前持有第一級毒品行為，為施用行為吸收，不另論罪。又其第二次為警查獲
    時持有第一級毒品之行為，則係犯同條第十一條第一項之罪名。所犯上開二罪名
    ，犯意各別、行為互殊，應分論併罰。又被告曾有事實欄所載過失傷害罪名執行
    完畢後，五年內再犯本件有期徒刑之罪，應依累犯規定加重其刑。爰審酌被告年
    青力壯，不思及早戒絕毒癮，重覓生機，一再沈迷毒海，尚無悔意等情，分別量
    處如主文第一項所示之刑，並定其應執行之刑，以昭炯戒。查獲之海洛因二包係
    屬第一級毒品，不問屬於犯人與否，應依毒品危害防制條例第十八條第一項前段
    規定，沒收銷燬之。
乙、無罪部分：
一、公訴意旨另以：乙○○另基於持有第二級毒品之犯意，於九十年一月八日十七時
    許，持有第二級毒品安非他命一八．一公克，為警於桃園縣桃園市○○路三二二
    號六樓處查獲，認此部分涉有毒品危害防制條例第十一條第二項之罪名。
二、按犯罪事實應依證據認定之，無證據不得推定其犯罪事實，刑事訴訟法第一百五
    十四條定有明文。訊據被告乙○○堅決否認此部分犯行，辯稱：伊從未施用過安
    非他命，那一天查到的安非他命不是我的，我是因為認識張明輝才去那裡住，我
    想房子應該是吳瑞堂租的，張明輝當時有吸安非他命，甲○○也有吸等語。經查
    ：公訴人係因查獲被告時同時查獲上開安非他命，據以起訴。惟查：本件查獲時
    共查獲被告及張明輝、陳俐真三人，而張明輝、陳俐真於警訊筆錄所載現住地址
    均為桃園市○○路三二二號六樓即查獲地址，足認被告所辯查獲地點非伊所承租
    乙節屬實。又被告於警訊時即指稱扣案之安非他命係甲○○所有，核與張明輝於
    警訊之供稱：因甲○○在吸用毒品後即稱有事外出，就隨手將毒品及吸食器藏放
    於陽台等語相符，且被告查獲後所採尿液並無安非他命陽性反應，亦有上開檢定
    書可參，足認被告確無施用安非他命習性，衡情自無持有安非他命之必要。且該
    安非他命為甲○○所藏放，被告並未經手，此外，並查無其他積極證據足認被告
    有公訴人所指犯行，不能證明其犯罪，此部分自應為無罪之諭知。
丙、據上論斷，應依刑事訴訟法第二百九十九條第一項前段、第三百零一條第一項、
     毒品危害防制條例第十條第一項、第十一條第一項，第十八條第一項前段，刑
     法第十一條前段，第五十一條第五款，第四十七條，判決如主文。
本案經檢察官黃俊華到庭執行職務
中    華    民    國      九十一      年        七    月    九        日
                                       臺灣桃園地方法院刑事第四庭
                                             法  官    陳  世  宗
右正本證明與原本無異。
如不服本判決，應於判決送達後十日內向本院提出上訴狀( 應附繕本 )，上訴於
臺灣高等法院。
                                             書記官    廖  宜  政
中    華    民    國      九十一      年        七    月    九        日
附論罪科刑之法條
毒品危害防制條例第十條
施用第一級毒品者，處六月以上五年以下有期徒刑。
施用第二級毒品者，處三年以下有期徒刑。
毒品危害防制條例第十一條
持有第一級毒品者，處三年以下有期徒刑、拘役或新臺幣五萬元以下罰金。
持有第二級毒品者，處二年以下有期徒刑、拘役或新臺幣三萬元以下罰金。
持有專供製造或施用毒品之器具者，處一年以下有期徒刑、拘役或新臺幣一萬元以下
罰金。
毒品危害防制條例第十八條第一項
查獲之毒品及專供製造或施用毒品之器具，不問屬於犯人與否，均沒收銷燬之。但合
於醫藥或研究之用者，得不予銷燬。
